【裁判字號】    96,交聲,214
【裁判日期】    970218
【裁判案由】    違反道路交通管理處罰條例聲明異議
【裁判全文】
臺灣花蓮地方法院交通事件裁定         96年度交聲字第214號
原處分機關  交通部公路總局新竹區監理所中壢監理站
異  議  人
即受處分人  甲○○
上列受處分人因違反道路交通管理處罰條例案件，對於交通部公
路總局新竹區監理所中壢監理站民國96年11月7日所為之處分（
處分案號：壢監裁字第裁53-P00000000號），聲明異議，本院裁
定如下：
    主  文
異議駁回。
    理  由
一、原處分意旨略以：本件異議人即受處分人甲○○於民國96年
    9月5日16時許，駕駛車牌號碼KZ-591號營業曳引車（下稱系
    爭車輛），行經花蓮縣花蓮市○○路與永吉路之交岔路口時
    闖紅燈，為花蓮縣警察局吉安分局員警當場攔檢，並以異議
    人違反道路交通管理處罰條例第53條第1 項之規定，掣開花
    警交字第P00000000 號違反道路交通管理事件通知單舉發，
    嗣經原處分機關於96年11月7 日依道路交通管理處罰條例第
    53條第1項之規定，裁處異議人罰鍰新臺幣（下同）3600 元
    ，並依道路交通管理處罰條例第63條第1項第3款規定，記異
    議人違規點數3點。
二、聲明異議意旨略以：異議人於上開時間駕駛系爭車輛行經上
    開處所時，因越線停車等候紅燈，當時員警便請異議人將車
    開到右前方空地，以免影響交通，未料竟將越線停車之違規
    事實，扭曲成闖紅燈，經異議人當場抗議，但員警並未理會
    ，原處分確有違誤，為此具狀聲明異議云云。
三、本院查：
（一）按汽車行駛到交岔路口，其行進、轉彎，應遵守燈光號誌
      ，道路交通安全規則第102條第1項第1 款定有明文。又汽
      車駕駛人，行經有燈光號誌管制之交岔路口闖紅燈者，處
      1,800元以上5,400元以下罰鍰；汽車駕駛人有第53條情形
      者，除依原條款處罰緩外，並予記違規點數3 點，道路交
      通管理處罰條例第53條第1項、第63條第1項第3 款亦分別
      定有明文。
（二）本件異議人於上開時、地駕駛系爭車輛闖紅燈，經花蓮縣
      警察局吉安分局員警以異議人違反道路交通管理處罰條例
      第53條第1 項規定，當場開單舉發等事實，有花蓮縣警察
      局舉發違反道路交通管理事件通知單影本在卷可稽，並據
      證人即舉發本件違規事件之警員彭熾堂到庭證稱：我們執
      行交通大執法勤務行經永吉路跟南濱路路口時，我們行駛
      之永吉路是綠燈，南濱路是紅燈，看到異議人駕駛的營業
      貨車已超過紅線，並沒有停下來，慢慢向前行駛通過路口
      ，所以就將巡邏車開到對面請他將車開到旁邊，當時變換
      紅燈已過了好幾秒，所以他不是因為突然變換紅燈來不及
      煞車的情形等語（見本院卷33頁）屬實，可見異議人當時
      係在變換紅燈數秒後才通過該停止線，並繼續緩慢通過該
      交岔路口，並無其所辯稱越線停止等候紅燈之情事，而參
      以警員係代表國家執行道路交通安全與秩序之維護及違規
      行為之公務員，其依法製單舉發違反道路交通管理處罰條
      例所列之違規事實，本質上為行政處分，係公務員基於職
      務上權力，依法就特定之具體事件所為具公法上效果之單
      方行政行為，自具一定之公信力。故除非有充份之事證足
      認該等執行公權力之公務員認知之事實有誤或有違法失職
      之情事，否則本院認為應以值勤員警所認知之事實為可信
      ，而採為判斷之依據。
四、綜上所述，本件異議人並未就執勤警員之舉發有誤，提出確
    實事證以供調查，且無任何相關證據足資證明本件執勤警員
    確有捏造事實違法取締之情事，故本件執勤警員本其維護交
    通秩序、安全職責所為之舉發，自應受到合法、正確之推定
    ，是異議人於前述時、地確有闖紅燈之違規事實，應堪認定
    。則原處分機關依據道路交通管理處罰條例第53條第1 項、
    第63條第1項第3款之規定，裁處異議人罰鍰3600元並記違規
    點數3點，核無違誤，異議人之異議為無理由，應予駁回。
五、據上論斷，應依道路交通案件處理辦法第19條，裁定如主文
    。
中    華    民    國    97    年    2     月    18    日
                  交通法庭      法  官  許乃文
上列正本證明與原本無異。
如對本裁定不服，應於送達後5日內，向本院提出抗告狀（應抄
附繕本）。
中    華    民    國    97    年    2     月    19    日
                                書記官


司法院資訊處製作；財團法人民間司法改革基金會備份。
